臺灣桃園地方法院刑事判決　　　　　　　96年度訴字第1572號
公　訴　人　臺灣桃園地方法院檢察署檢察官
被　　　告　乙○○
指定辯護人　本院公設辯護人　丙○○
上列被告因公共危險案件，經檢察官提起公訴（九十六年偵字第
一二四二一號），本院判決如下：
    主  文
乙○○放火燒燬現供人使用之住宅，未遂，處有期徒刑貳年。緩
刑伍年。
    事  實
一、乙○○於民國九十六年五月十五日晚上七時許，因不滿鄰居
    甲○○時常在桃園縣八德市白鷺里合興二三之十一號住處打
    麻將，妨害安寧，遂持日前至桃園縣八德市○○路忠德加油
    站購得之汽油前往甲○○上開住處後門，乙○○明知甲○○
    與其家人居住其內，為現供人使用之住宅，竟仍朝該處仍擲
    玻璃水瓶，繼將裝有汽油之塑膠袋丟向後門口，並持打火機
    引火燃燒，致甲○○上開住處現場紗窗門燒燬且延燒到一旁
    木椅（侵入住宅及毀損部分未據告訴），乙○○見狀，旋即
    返家持滅火器滅火而己意防止該住宅燒燬結果之發生而不遂
    。嗣因甲○○聞聲趕至察看，隨即報警處理而查獲。
二、案經桃園縣警察局八德分局報告臺灣桃園地方法院檢察署檢
    察官偵查起訴。
    理  由
壹、程序事項：
一、按被告以外之人於偵查中向檢察官所為之陳述，除顯有不可
    信之情況者外，得為證據。被告以外之人於審判外之陳述，
    雖不符前四條之規定，而經當事人於審判程序同意作為證據
    ，法院審酌該言詞陳述或書面陳述作成時之情況，認為適當
    者，亦得為證據。當事人、代理人或辯護人於法院調查證據
    時，知有第一百五十九條第一項不得為證據之情形，而未於
    言詞辯論終結前聲明異議者，視為同意作為證據，刑事訴訟
    法第一百五十九條之一第二項、第一百五十九條之五第一項
    及第二項分別定有明文。查證人甲○○、莊宗憲於偵查中向
    檢察官所為之陳述，並無任何顯有不可信之情況，自具有證
    據能力而得為證據。又證人甲○○於警詢中之陳述，雖屬被
    告以外之人於審判外之言詞陳述，惟被告乙○○及指定辯護
    人於本院審判程序中調查該等證據時，已知有刑事訴訟法第
    一百五十九條第一項不得為證據之情形，但未於言詞辯論終
    結前聲明異議，依首揭規定，視為同意將該陳述作為證據，
    且本院審酌該言詞陳述作成時，並無證明力明顯過低或證據
    係違法取得等情況，認證人甲○○於警詢中之陳述，亦得為
    證據。
二、本件認定犯罪事實所引用之本件卷內所有卷證資料（包含文
    書證據、物證等證據），並無證據證明係公務員違背法定程
    序所取得，被告及指定辯護人於本院審理終結前就卷內所有
    之卷證資料之證據能力均表示無意見，且卷內之文書證據，
    亦無刑事訴訟法第一百五十九條之四之顯有不可信之情況與
    不得作為證據之情形，則依刑事訴訟法第一百五十九條之五
    之規定，本件認定事實所引用之本件卷證所有文書證據、物
    證等證據，均具有證據能力。
貳、實體事項：
一、上揭犯罪事實，業據被告於本院審理中坦承不諱，核與被害
    人即證人甲○○、案發當日承辦員警即證人莊宗憲分別於警
    詢及偵查中所證述之情節大致相符，並有現場照片八張、桃
    園縣消防局火災原因調查報告書一份在卷可稽，並有現場玻
    璃碎片一袋扣案可資佐證。綜上所述，足認被告之自白核與
    事實相符，應可採為論罪科刑之依據。從而，本件事證已臻
    明確，被告犯行洵堪認定，應予依法論科。
二、核被告所為，係犯刑法第一百七十三條第三項、第一項之放
    火燒燬現供人使用之住宅未遂罪，起訴意旨原誤為既遂，惟
    已經公訴檢察官當庭更正為未遂（參見本院卷九十六年十一
    月五日準備程序筆錄第二頁），附予敘明。被告雖已著手放
    火燒燬現供人使用之住宅行為之實行，惟因己意防止該住宅
    燒燬結果之發生而未生既遂之結果，其犯罪尚屬未遂，應依
    刑法第二十七條第一項前段之規定，減輕其刑。又被告就本
    件放火燒燬現供人使用之住宅未遂之情形以言，僅因一時氣
    憤，莽撞衝動而犯之，且其犯後已深切悔悟，並與被害人甲
    ○○達成和解，當面道歉並賠償損失新臺幣（下同）三萬元
    ，有本院九十六年度附民字第一六八號和解筆錄一份在卷可
    參，另又捐款三萬元予財團法人犯罪被害人保護協會臺灣桃
    園分會，亦有該匯款無摺存入憑條存根一紙在卷可參，可認
    其犯後態度甚佳，深具悔意，衡酌其情節，不無情輕法重，
    尚堪憫恕之情形，本院認為如處以法定最輕刑有期徒刑七年
    ，仍屬過重，爰依刑法第五十九條之規定，酌予減輕其刑。
    又被告有二以上刑之減輕事由，爰依法遞減之。爰審酌被告
    僅因鄰居打麻將所產生之噪音，竟一時氣憤難耐而萌生縱火
    之意而遂行之，致社會大眾之身家財產及公共安全於不顧，
    行為危害甚鉅，惡性甚重，幸而行為後及時悔悟，旋因己意
    持滅火器將火撲滅，而未釀成重大災難，及其犯後皆能坦承
    犯行，態度良好等一切情狀，量處如主文所示之刑，以資懲
    儆。末查，被告前未曾因故意犯罪受有期徒刑以上刑之宣告
    ，此有臺灣高等法院被告前案紀錄表及臺灣桃園地方法院檢
    察署刑案資料查註紀錄表各一份在卷可參，其因一時疏慮，
    致罹刑典，且犯後均能坦承犯行，並與被害人甲○○達成和
    解，向被害人甲○○道歉及支付三萬元之財產損害賠償，又
    向公益團體捐款三萬元，已如前述，足認其深具悔意，經此
    科刑教訓，當知所警惕而無再犯之虞，本院認為前開對其宣
    告之刑，以暫不執行為適當，併予宣告緩刑五年，以啟自新
    。
據上論斷，依刑事訴訟法第二百九十九條第一項前段、刑法第一
百七十三條第一項、第三項、第二十七條第一項、第五十九條、
第七十四條第一項第一款，判決如主文。
本件經檢察官何治蕙到庭執行職務。
中　　華　　民　　國　　96　　年　　11　　月　　23　　日
                        臺灣桃園地方法院刑事第十二庭
                            審判長法  官  江  德  民
                                  法  官  蘇  昌  澤
                                  法  官  林  家  賢
上正本證明與原本相符。
如不服本判決，得自收受送達之日起十日內，向本院提起上訴（
應附繕本），上訴於臺灣高等法院。
                                  書記官  常  毓  生
中　　華　　民　　國　　96　　年　　11　　月　　26　　日
附錄本判決論罪科刑法條：
刑法第一百七十三條︰
放火燒燬現供人使用之住宅或現有人所在之建築物、礦坑、火車
、電車或其他供水、陸、空公眾運輸之舟、車、航空機者，處無
期徒刑或七年以上有期徒刑。
失火燒燬前項之物者，處一年以下有期徒刑、拘役或五百元以下
罰金。
第一項之未遂犯罰之。
預備犯第一項之罪者，處一年以下有期徒刑、拘役或三百元以下
罰金。
